臺灣高等法院臺中分院刑事判決　　　　　民國九十一年度交上易字第一五三五號
　　上　訴　人　臺灣臺中地方法院檢察署檢察官
　　上　訴　人
　　即　被　告　丙○○
　　選任辯護人　陳武璋
　　上　訴　人
　　即　被　告　丁○○
　　選任辯護人　張欽昌
右上訴人等因被告等過失傷害案件，不服臺灣臺中地方法院中華民國九十一年七月三
日第一審判決（民國九十年度交易字第六九七號，起訴案號：臺灣臺中地方法院檢察
署民國九十年度偵字第七四八八號、九十年度偵字第一六一九○號、併辦九十年度偵
字第一九三三六號），提起上訴，本
院判決如左：
    主  文
上訴駁回。
丙○○、丁○○均緩刑貳年。
    事  實
一、丁○○於民國（下同）九十年二月九日下午六時三十分許，騎乘車牌號碼ＯＷＯ
    －二五二號重型機車，沿臺中縣大里市○○路往中興路立人高中方向行駛，於駛
    至該路與仁化路之交岔路口時，理應注意車前狀況，依當時情況天候為晴、路面
    無障礙，又無不能注意之情形，竟未減速慢行，在交岔路口不得超車，竟貿然超
    越同方向前方由丙○○所駕駛之ＮＱＳ－九二○號機車，後載其妹乙○○，亦疏
    未注意車道縮減而向左偏移駕駛，致丁○○之機車擦及丙○○左手等處，雙方均
    不穩而摔倒，致丙○○因而受有左手挫傷、乙○○受有擦傷，丁○○亦受有左小
    腿骨折之傷害。
二、案經丁○○訴由台中縣警察局豐原分局及丙○○訴請臺灣臺中地方法院檢察署檢
    察官偵查起訴。
    理  由
一、訊據被告丁○○於本院、丙○○於原審法院固均坦承於右揭時地發生車禍致告訴
    人丙○○、丁○○受傷之事實，惟均矢口否認有任何過失，咸辯稱車禍之發生係
    對方之過失云云。惟查右揭過失傷害之犯罪事實，業據告訴人丙○○、丁○○各
    指訴明確，並有台中縣警察局道路交通事故調查報告表及現場照片六張附卷可資
    佐證。而被害人丙○○、丁○○受有事實欄所述之傷害，亦有財團法人仁愛綜合
    醫院診斷證明書二份附卷可稽。查本件車禍之發生，係被告丁○○駕駛重機車未
    注意車前狀況，未減速慢行，在交岔路口貿然超越同方向前方丙○○所駕駛之機
    車未保持安全間隔，為肇事主因，丙○○駕車駛入該路與仁化路之交岔路口時，
    未注意循車道縮減之勢靠右行駛，反而向左偏移為肇事次因，本件車禍經送台灣
    省台中縣區車輛行車事故鑑定委員會鑑定結果雖認丙○○無肇事因素，有該會九
    十一年二月七日中縣鑑字第九○○七八六號函及鑑定意見書一份附卷可稽，上述
    見解固非無見，惟疏未注意上述丙○○之過失因素，從而本院認被告丙○○為肇
    事次因較為適法。
二、按駕駛人應注意車前狀況及採取必要之安全措施；行經交岔路口不得超車；超車
    時應於前車左側保持半公尺以上之間隔超過，車道縮減時應靠右行駛，不得任意
    變換車道；道路交通安全規則第九十四條第三項、第一百零一條第一款、第五款
    分別定有明文，被告二人駕駛機車，自應注意上述道路交通安全規則之規定，且
    依當時情況，天候為晴、路面無障礙、視距良好之情況下，並無不能注意之情事
    ，被告二人應注意，並能注意而不注意，以致肇事，致二人受有事實欄所述之傷
    害，被告應有過失，且被告之過失行為與被害人之傷害間有相當因果關係，雖被
    害人即被告二人對本件車禍之發生亦與有過失，但不能因此解免被告二人刑責，
    從而本案事證明確，被告犯行堪予認定。
三、核上訴人即被告等所為均係犯刑法第二百八十四條第一項前段之過失傷害罪。檢
    察官移送併辦部分，為同一事實，屬裁判上一罪，本院自得併予審理。又被害人
    乙○○雖受有擦傷，惟未據告訴，業據被害人乙○○供述甚明，且偵查卷亦未有
    告訴筆錄，公訴人誤認亦有告訴，惟本件係裁判上一罪之關係，爰不另為不受理
    之諭知，附此敘明。原判決因依刑法第二百八十四條第一項前段、第四十一條第
    一項前段、罰金罰鍰提高標準條例第一條前段、第二條，審酌被告二人之過失程
    度、與有過失、所受傷勢、犯後態度等一切情狀，分別各量處拘役伍拾日，並均
    諭知易科罰金之折算標準，其認事用法及量刑均無不當，惟查檢察官上訴意旨認
    被告丁○○量刑過輕，被告等上訴均仍執陳詞否認有過失云云，同屬無理由，均
    應予駁回。被告等均未曾受有期徒刑以上刑之宣告，有臺灣高等法院被告全國前
    案紀錄表在卷可稽，其犯後均與對方成立調解，有調解程序筆錄在卷可稽（見本
    審卷第六十五、六十六頁）其等經此教訓應知所警惕，而無再犯之虞，本院認所
    宣告之刑以暫不執行為適當，均諭知緩刑貳年，俾啟自新。
四、被告洪玉債經合法傳喚，無正當理由不到庭，不待其陳述逕行判決。
五、據上論斷，應依刑事訴訟法第三百六十八條、第三百七十一條，刑法第七十四條
    第一款，判決如主文。
本案經檢察官甲○○到庭執行職務。
中      華      民      國　  九十一     年      十       月    十六    日
                                   臺灣高等法院臺中分院刑事第六庭
                                   　　　審判長法　官　李  文  雄
                                   　　　　　　法　官  陳  秀  
                                   　　　　　　法  官　陳　嘉　雄
右正本證明與原本無異。
不得上訴。
                                               書記官  陳　信　和
中      華      民      國　  九十一     年      十       月    十七    日
                                                                        Ｆ
